【裁判字號】    99,訴,247
【裁判日期】    990819
【裁判案由】    毒品危害防制條例
【裁判全文】
臺灣宜蘭地方法院刑事判決               99年度訴字第247號
公  訴  人  臺灣宜蘭地方法院檢察署檢察官
被      告  甲○○
上列被告因違反毒品危害防制條例案件，經檢察官提起公訴（
99年度毒偵字第411號），經本院裁定進行簡式審判程序，爰不
經通常審判程序判決如下：
    主  文
甲○○施用第一級毒品，累犯，處有期徒刑拾月；又施用第二級
毒品，累犯，處有期徒刑伍月。應執行有期徒刑壹年貳月。
    事  實
一、甲○○前因施用毒品案件，經臺灣士林地方法院裁定送觀察
    、勒戒後，於民國87年8月3日執行完畢後，認無繼續施用毒
    品傾向，由臺灣士林地方法院於87年9月8日以86年度訴字第
    1045號刑事判決判處免刑確定；復因施用毒品案件，經臺灣
    基隆地方法院以91年度毒聲字第599號裁定送觀察、勒戒，
    於觀察、勒戒執行完畢後，認有繼續施用毒品傾向，由臺灣
    基隆地方法院以91年度毒聲字第728號裁定強制戒治，於92
    年1月24日停止強制戒治出所，而該次施用毒品犯行，經臺
    灣基隆地方法院於91年9月26日，以91年度訴字第417號刑事
    判決判處有期徒刑7月，於93年8月5日執行完畢出監；又因
    施用毒品案件，經臺灣高等法院於95年1月24日，以94年度
    上訴字第3423號刑事判決判處有期徒刑1年確定；另因妨害
    自由案件，經臺灣基隆地方法院於96年3月9日，以96年度基
    簡字第71號刑事判決判處有期徒刑4月確定，並與前開毒品
    案件有期徒刑1年經臺灣基隆地方法院以96年度聲字第213號
    裁定定應執行刑有期徒刑1年3月，於96年7月1日執行完畢出
    監；又因施用毒品案件，經臺灣基隆地方法院於99年1月4日
    以98年度訴字第1083號刑事判決判處有期徒刑7月確定；又
    因施用毒品案件，經臺灣基隆地方法院於99年3月8日以98年
    度訴字第1250號刑事判決判處有期徒刑8月確定。
二、詎甲○○猶不知悔改，竟為下列行為：(一)基於施用第二級毒
    品甲基安非他命（下稱甲基安非他命）之犯意，於99年3月
    31日晚間6時許，在基隆市○○區○○街307號3樓之6租屋處
    ，以將甲基安非他命置於玻璃球內燒烤吸食煙霧之方式，施
    用甲基安非他命1次；(二)另基於施用第一級毒品海洛因（下
    稱海洛因）之犯意，於99年3月31日晚間6時30分許，在上開
    租屋處，以用注射針筒注射之方式，施用海洛因1次。嗣其
    於99年4月2日晚間7時20分許，為警在基隆市○○區○○街
    307號前緝獲，並於同日晚間9時50分許採集其尿液送鑑定之
    結果，呈嗎啡及甲基安非他命陽性反應，始知悉上情。
三、案經基隆市政府警察局報請臺灣基隆地方法院檢察署檢察官
    呈請臺灣高等法院檢察署檢察長令轉臺灣宜蘭地方法院檢察
    署檢察官偵查起訴。
    理  由
一、訊據被告甲○○於本院審理中，對於上開施用毒品海洛因及
    甲基安非他命犯行均坦承不諱，且其為警於99年4月2日晚間
    採集尿液送鑑定之結果，呈嗎啡及甲基安非他命陽性反應，
    有基隆市警察局刑警大隊偵辦毒品案件尿液檢體對照表，及
    慈濟大學濫用藥物檢驗中心出具之檢驗總表各1紙在卷可證
    ，是被告之自白要與事實相符，足堪採信。又被告前因施用
    毒品案件，經臺灣士林地方法院裁定送觀察、勒戒後，於87
    年8月3日執行完畢後，認無繼續施用毒品傾向，由臺灣士林
    地方法院以86年度訴字第1045號刑事判決判處免刑確定，復
    因施用毒品案件，經臺灣基隆地方法院以91年度毒聲字第59
    9號裁定送觀察、勒戒，於觀察、勒戒執行完畢後，認有繼
    續施用毒品傾向，由臺灣基隆地方法院以91年度毒聲字第72
    8號裁定強制戒治，於92年1月24日停止強制戒治出所，而該
    次施用毒品犯行，經臺灣基隆地方法院以91年度訴字第417
    號刑事判決判處有期徒刑7月，又因施用毒品案件，經臺灣
    高等法院以94年度上訴字第3423號刑事判決判處有期徒刑1
    年確定，又因施用毒品案件，經臺灣基隆地方法院以98年度
    訴字第1083號刑事判決判處有期徒刑7月確定，又因施用毒
    品案件，經臺灣基隆地方法院以98年度訴字第1250號刑事判
    決判處有期徒刑8月確定，有卷附臺灣高等法院被告前案紀
    錄表可參。依上所述，本件事證明確，被告施用毒品犯行堪
    以認定，應依法論科。
二、查海洛因、甲基安非他命分別為毒品危害防制條例第2條第2
    項第1、2款所規定之第一、二級毒品，不得擅自施用，核被
    告前開施用海洛因、甲基安非他命之行為，分別係犯毒品危
    害防制條例第10條第1項施用第一級毒品罪，及同條第2項施
    用第二級毒品罪。被告施用行為前持有海洛因、甲基安非他
    命之低度行為，分別為其施用之高度行為所吸收，均不另論
    罪。被告所犯上開2罪，犯意各別，行為互殊，應予分論併
    罰。查被告前因施用毒品案件，經臺灣高等法院以94年度上
    訴字第3423號刑事判決判處有期徒刑1年確定，另因妨害自
    由案件，經臺灣基隆地方法院以96年度基簡字第71號刑事判
    決判處有期徒刑4月確定，並與前開毒品案件有期徒刑1年經
    臺灣基隆地方法院以96年度聲字第213號裁定定應執行刑有
    期徒刑1年3月，於96年7月1日執行完畢出監，有卷附臺灣高
    等法院被告前案紀錄表可按，其受有期徒刑之執行完畢，5
    年內再犯法定刑有期徒刑以上之上開2罪，為累犯，均依法
    加重其刑。爰審酌被告前經毒品危害防制條例觀察、勒戒及
    強制戒治等程序，再經法院多次就其施用毒品犯行判處有期
    徒刑後，竟再犯本件施用毒品犯行，惟念其坦承犯行，態度
    良好及施用情形等一切情狀，就其所犯上開2罪分別量處如
    主文所示之刑，並定其應執行之刑，以示懲儆。
據上論斷，應依刑事訴訟法第273條之1第1項、第299條第1項前
段，毒品危害防制條例第10條第1項、第2項，刑法第11條前段、
第47條第1項、第51條第5款，判決如主文。
本案經檢察官陳嘉瑜到庭執行職務
中    華    民    國    99    年    8     月    19    日
                  刑事第四庭  法  官  辜漢忠
以上正本證明與原本無異。
如不服本判決應於收受送達後十日內向本院提出上訴書狀，並應
敘述具體理由；其未敘述上述理由者，應於上訴期間屆滿後二十
日內向本院補提理由書(均須按他造當事人之人數附繕本)「切勿
逕送上級法院」。
                              書記官  林詩綺
中    華    民    國    99    年    8     月    20    日
附錄本案論罪科刑法條：
毒品危害防制條例第10條
施用第一級毒品者，處 6 月以上 5 年以下有期徒刑。
施用第二級毒品者，處 3 年以下有期徒刑。

司法院資訊處製作；財團法人民間司法改革基金會備份。
